Minutes et répertoires du notaire Pierre CHEVALIER, 24 avril 1495 - 12 avril 1504 (étude VIII)
Archives nationales
- Minutes de Pierre CHEVALIER, 24 avril 1495 - 12 avril 1504; MC/ET/VIII/5 - MC/ET/VIII/23
  - Minutes. 1496, 7 avril - 1497, 25 mars, 7 avril 1496 - 25 mars 1497; MC/ET/VIII/6; Document détérioré, 210 f.
    - 1496, 23 septembre. Pierre d'Orléans, marchand bonnetier, demeurant à Paris, et Perrette Dousseau sa femme (fille de Jessé Dousseau et de feue Jeanne Chuquet, et petite-fille de feu Antoine Chuquet et feue Isabeau Danguien), reconnaissent avoir reçu de maître Raoul Féré, prêtre, et de Nicolas de La Mare, marchand bourgeois de Paris, exécuteurs testamentaires de Isabeau Danguien, les 480 l. p. auxquelles lad. Perrette avait droit dans la succession de sa grand-mère., 23 septembre 1496; MC/ET/VIII/6
      déclaration; quittance; Orléans, Pierre d'; Dousseau, Perrette; Dousseau, Jessé; Chuquet, Jeanne; Chuquet, Antoine; La Mare, Nicolas de; Féré, Raoul; Danguien, Isabeau; commerçant; fabricant d'accessoires vestimentaires; prêtre; commerçant
    - 1496, 25 septembre. Transport par Jean Pillois, Jean Picart, Pierre Leroy et ? Allart, marguilliers de l'oeuvre et fabrique de l'église Saint-Germain-l'Auxerrois à Paris, de 10 l.p. de rente sur la maison du Croisset, à Guillaume Lecoigneux., 25 septembre 1496; MC/ET/VIII/6
      transport de droits; Saint-Germain-l'Auxerrois (église); Pillois, Jean; Picart, Jean; Allart; Leroy, Pierre; Lecoigneux, Guillaume
    - Rachat d'une rente sur la maison du Croissant concernant Guillaume LE COIGNEUX, potier d'étain., 25 septembre 1496; MC/ET/VIII/6
      Croissant (enseigne du); Le Coigneux, Guillaume; potier
    - 1496, 26 septembre. Vente par Guillette Collin à Jean Delaval un demi arpent de vigne, selon la teneur d'un brevet., 26 septembre 1496; MC/ET/VIII/6
      acte de vente; Collin, Guillette; Delaval, Jean
    - 1496, 6 octobre. Constitution d'une rente de 35 l. t. par les héritiers de Jean Le Prévost, notaire et secrétaire du roi, soit Jean Le Prévost, clerc à la chambre des comptes, Claude Le Prévost, Antoine Gontier, avocat au parlement de Paris, et Charlotte Le Prévost sa femme, Jean Bouchart, avocat au parlement de Paris, et Geneviève Le Prévost sa femme, Etienne de Neuilly, changeur et bourgeois de Paris et Isabelle Le Prévost sa femme, Antoine Legrand, écuyer, et Marie Le Prévost sa femme, en faveur des religieuses de l'église et abbaye de l'humilité Notre-Dame dite de Longchamp-les-Saint-Cloud, pour paiement de la part d'héritage de Catherine Le Prévost, leur soeur, reçue à l'abbaye de Longchamp., 6 octobre 1496; MC/ET/VIII/6
      Actes insérés: 1496, 6 octobre, réception de Catherine Le Prévost en religion; s.d., procuration, non datée ni signée, des religieuses de Longchamp pour passer contrat avec les héritiers Le Prévost; s.d., trousseau de Catherine Le Prévost.
      constitution de rente; Le Prévost, Jean; Le Prévost, Jean; Le Prévost, Claude; Gontier, Antoine; Le Prévost, Charlotte; Bouchart, Jean; Le Prévost, Geneviève; Neuilly, Etienne de; Le Prévost, Isabelle; Legrand, Antoine; Le Prévost, Marie; Le Prévost, Catherine; notaire; secrétaire du roi (Ancien Régime); avocat au parlement (Ancien Régime); agent de change
    - 1496, 11 octobre. Promesse par Guillaume Bachelier, voiturier par eau à Elboeuf près de Rouen, de dédommager Germain de Marle pour les pertes qui peuvent advenir sur la cargaison de sel qu'il s'est engagé à transporter de Rouen à Paris., 11 octobre 1496; MC/ET/VIII/6
      - A la suite: attestation de Jean Brisemontier, voiturier par eau.
      promesse; Bachelier, Guillaume; Marle, Germain de; Brisemontier, Jean; transporteur de marchandises
    - 1496, 11 octobre. Bail à rente par Jean Delacroix, notaire et secrétaire du roi, et sa femme Catherine Jarde, à Guillaume Ymbaud, notaire et bourgeois de Moulins, d'une maison assise dans la ville de Moulins, moyennant la somme de 210 l.t. et un rente de 10 l. 10 s.p., 11 octobre 1496; MC/ET/VIII/6
      bail; Moulins (Allier); Delacroix, Jean; Jarde, Catherine; Guillaume; Ymbaud, Guillaume; notaire; secrétaire du roi (Ancien Régime)
    - 1496, 12 octobre. Vente par Antoine Moyreau, laboureur demeurant en la paroisse de Champcueil-lez-Corbueil (Champcueil-les-Corbeil) en Gâtinais, à Guillaume Monjon, de 2 setiers de blé froment à 4 d.p., d'une pièce de vigne et de 3 quartiers de terre au lieu dit, 12 octobre 1496; MC/ET/VIII/6
      acte de vente; Moyreau, Antoine; Monjon, Guillaume; agriculteur
    - 1496, 29 octobre. Bail à rente par Jean Boursier, marchand à Paris et Jeanne Hardouin, sa femme, fille de Nicolas Hardouin, à Charlot Amyot, laboureur à Précy paroisse de Thiverval, moyennant le paiement annuel de 12 l.p. Ce bail est rachetable pour la somme de 200 l.t., 29 octobre 1496; MC/ET/VIII/6
      bail; Thiverval-Grignon (Yvelines); Boursier, Jean; Hardouin, Jeanne; Hardouin, Nicolas; Amyot, Charlot; commerçant; agriculteur
    - 1496, 2 novembre. Déclaration de Bernardin Daniel, marchand demeurant à Moulins, qui s'étant engagé à payer à Jean Marcel, marchand drapier et bourgeois de Paris, les 17 pièces de drap commandées le 12 octobre 1496, n'a pu effectuer ce paiement avant à cause d'un ' certain empêchement ' et annule son marché avec Jean Marcel (brouillon et version signée de cet acte)., 2 novembre 1496; MC/ET/VIII/6
      renonciation; marché; Moulins (Allier); Daniel, Bernardin; Marcel, Jean; négociant; commerçant
    - 1496, 3 novembre. Bail à rente, par Gervaise, veuve de feu Etienne Valin, demeurant à Paris en l'hôtel de Robert Bricennet (Briçonnet?), à la paroisse de Gandelain près d'Alençon, de sa ferme et ses biens hérités situés dans les environs de Paris, moyennant 30 s.t. de rente., 3 novembre 1496; MC/ET/VIII/6
      Pièce attachée: fragment de procédure judiciaire.
      bail; Valin, Gervaise; Valin, Etienne; Bricennet, Robert
    - 1496, 4 novembre. Bail à rente des terres à Sarcelles, détaillées dans la déclaration qui précède l'acte, appartenant à Jeanne, veuve de Simon Desconys, pour 6 lt. de rente., 4 novembre 1496; MC/ET/VIII/6
      bail; Sarcelles (Val-d'Oise); Desconys, Jeanne; Desconys, Simon
    - 1496, 5 novembre. Déclaration, par Robert Fromont que l'acquisition qu'il a faite auprès de Guillot Lefèvre et sa femme le 17ème jour de septembre 1496, est au profit de Pierre Legendre, seigneur de Hallencourt, conseiller et trésorier des guerres du roi., 5 novembre 1496; MC/ET/VIII/6
      convention; renonciation; Fromont, Robert; Lefevre, Guillot; Legendre, Pierre (seigneur de Hallencourt); trésorier
    - 1496, 7 novembre.Transport et délaisement d'une rente de 36 s.p., par Robert Levavasseur, marchand demeurant à Paris, seul fils héritier de feue Denise Moriset jadis femme de Robin Levavasseur, à Jeanne, veuve de Pierre Desconcelles (ou Lescoucelles) en son vivant laboureur demeurant à Nézel en la paroisse d'Epônes et aux enfants de la dite veuve, moyennant la somme de 40 l.t., 7 novembre 1496; MC/ET/VIII/6
      La date portée en marge est le 11 novembre, celle à la fin de l'acte est le 7 novembre 1496.
      transport de droits; Nézel (Yvelines); Levavassseur, Robert; Levavasseur, Robin; Desconcelles, Jeanne; Desconcelles, Pierre; Moriset, Denise; Lesconcelles, Pierre; Lesconcelles, Jeanne; commerçant; agriculteur
    - 1496, 7 novembre. Vente par Chardin de Dreux et son fils Jean, demeurant à Marines en Vexin français, à Pierre Legendre, seigneur de Hallencourt de terres situées au lieu-dit le Plessis (Le Plessis-Bouchard), héritée de Colin de Dreux et acquises de Alexandre Le Bouchet, détaillées dans la déclaration en tête de l'acte, moyennant la somme de 220 l.t., 7 novembre 1496; MC/ET/VIII/6
      acte de vente; Marines (Val-d'Oise); Le Plessis-Bouchard (Val-d'Oise); Dreux, Chardin de; Dreux, Jean de; Dreux, Colin de; Legendre, Pierre (seigneur de Hallencourt); Le Bouchet, Alexandre; agriculteur
    - 1496, 10 novembre. Bail contre une rente annuelle de 4 l.t., par Jean le Duc, laboureur demeurant à Paris en la cour Saint-Martin à Jean Fromont, laboureur demeurant à la Ville d'Avray, de deux pièces de vigne, située en la censive de l'évêque de Paris et chargée de 6 d.p. de cens, chargée également de 12 d.p. de rente envers le chapître de Saint-Cloud. La rente objet de ce bail est rachetable moyennant le paiement de 64 l.t., 10 novembre 1496; MC/ET/VIII/6
      bail; Saint-Martin (cour); Saint-Cloud (Hauts-de-Seine); Le Duc, Jean; Fromont, Jean; agriculteur
    - 1496, 13 novembre. Vente, par Jean Chabannes, comte de Dammartin, baron de Toucy, du Tour en Champagne, à Jean Du Poirier, capitaine de Moret (Moret-sur-Loing), des revenus de la seigneurie de Tour en Champaigne (Tours-sur-Marne?)., 13 novembre 1496; MC/ET/VIII/6
      Exemplaire papier comportant la suscription (abrégée) du prévôt de Paris et des notaires Chevalier et Baudequin, et les signatures des notaires.
      acte de vente; Moret-sur-Loing (Seine-et-Marne); Tours-sur-Marne (Marne); Chabannes, Jean (comte de Dammartin, baron de Toucy du Tour en Champagne); Du Poirier, Jean
    - 1496, 13 novembre. Bail à ferme et amodiation, par Jean de Chabannes, comte de Dammartin, à Simon Sanguin, contrôleur du grenier de Nemours, des revenus du comté de Dammartin et chatellenie de Villemonble, moyennant la somme annuelle de 1452 l., 20s., 20 d.p., 13 novembre 1496; MC/ET/VIII/6
      Exemplaire papier comportant la suscription du prévôt de Paris et des notaires Chevalier et Baudequin, et les signatures des notaires.
      bail; Chabannes, Jean de (comte de Dammartin); Sanguin, Simon
    - 1496, 14 novembre. Constitution d'une rente de 50 s.p., par Guillaume Baudon, laboureur demeurant à Nanterre, à Hugues Bielle marchand bourgeois de Paris, moyennant 31 l.t., 14 novembre 1496; MC/ET/VIII/6
      constitution de rente; Nanterre (Hauts-de-Seine); Baudon, Guillaume; Bielle, Hugues; agriculteur; commerçant
    - 1496, 22 novembre. Vente, par Nicolas Baudouyn, marchand drapier demeurant à Paris, à Germain de Marle, d'un demi arpent et de deux quartiers de vigne en trois pièces situées à Suresnes, moyennant la somme de 50 l.t., 22 novembre 1496; MC/ET/VIII/6
      acte de vente; Suresnes (Hauts-de-Seine); Baudouyn, Nicolas; Marle, Germain de; négociant
    - 1496, 25 novembre. Compte et quittance entre Simon Touchard, laboureur demeurant à Argenteuil et Germain de Marle pour l'entretien de vignes., 25 novembre 1496; MC/ET/VIII/6
      compte; Argenteuil (Val-d'Oise); Tronchard, Simon; Marle, Germain de; agriculteur
    - 1496, 25 novembre. Vente, par Pasquier Thibault, laboureur demeurant à Paris, à Simon Feuchier aussi laboureur demeurant à Pierrefite, d'une maison, chargée de plusieurs cens et rentes, moyennant la somme de 9 francs., 25 novembre 1496; MC/ET/VIII/6
      acte de vente; Pierrefitte-sur-Seine (Seine-Saint-Denis); Pasquiez, Thibault; Feuchier, Simon; agriculteur
    - 1496, 25 novembre. Bail à rente, par Colette de Marle, veuve de feu Jean de la Poterne en son vivant changeur et bourgeois de Paris, à Germain de Marle, son frère, de pièces de terre et de vigne, situés à Argenteuil, Morienval et Héricy, moyennant 30 l.p. de rente., 25 novembre 1496; MC/ET/VIII/6
      bail; Morienval (Oise); Héricy (Seine-et-Marne); Argenteuil (Val-d'Oise); Marle, Colette de; Marle, Germain de; agent de change
    - 1496, 29 novembre. Constitution d'une rente de 11 s.p. de rente par Jean Contant, marchand vannier et bourgeois de Paris, à Pierre Mesnart, marchand frippier, moyennant 30 l.t., 29 novembre 1496; MC/ET/VIII/6
      constitution de rente; Contant, Jean; Mesnart, Pierre; commerçant; brocanteur; commerçant
    - 1496, 30 novembre. Constitution d'une rente de 48 s.p., par Guillaume Monjon, sergent à cheval, en faveur de Perrine, veuve de feu Thomas Le Maistre, charpentier de la grande cognée, en échange d'une rente de 40 s.p. due par Perrin Lebas, laboureur à Vaucresson, à la veuve Le Maistre. Cette rente constituée est rachetable au prix de 40 l.t., 30 novembre 1496; MC/ET/VIII/6
      A la suite: actes relatifs à ces rentes, du 30 novembre 1496 et 7 janvier 1497.
      constitution de rente; Vaucresson (Hauts-de-Seine); Monjon, Guillaume; Le Maistre, Perrine; Le Maistre, Thomas; Lebas, Perrin; auxiliaire de justice; charpentier; agriculteur
    - 1496, 1 décembre. Constitution d'une rente de 10 s.p., par Vincent Morgant, tisserand en linge, et Jacquet Denise, laboureur demeurant à la Carrières-Saint-Denis, à Jean Dehetoux dit Petit, marchand bourgeois de Paris, moyennant 6 l.t., 1er décembre 1496; MC/ET/VIII/6
      constitution de rente; Morgant, Vincent; Denise, Jacquet; Dehetoux dit Petit, Jean; tisserand; agriculteur; commerçant
    - 1496, 1 décembre. Contrat d'apprentissage de 6 ans de Barthélemy Jaheau, par Martine, veuve de feu Pierre Jaheau, père dudit Barthélemy Jaheau, en son vivant laboureur demeurant à Paris en la rue Saint Honoré et femme de Guillaume Moiran, manuvrier demeurant à Paris, à Thomas Tréfou tisserand en linge., 1er décembre 1496; MC/ET/VIII/6
      contrat d'apprentissage; Saint-Honoré (rue); Jaheau, Barthélemy; Moirant, Guillaume, Tréfou, Thomas; Jaheau, Pierre; Martine, Jaheau; tisserand
    - 1496, 1 décembre. Mise en apprentissage par Martine, veuve de feu Pierre Jaheau, laboureur, demeurant rue Saint-Honoré, femme de Guillaume Moireau, de Barthélémy Moireau, son fils, chez Thomas Trafeu (?) tisserand en linge à Paris., 1er décembre 1496; MC/ET/VIII/6
      contrat d'apprentissage; Saint-Honoré (rue); Jaheau, Pierre; Jaheau, Martine; Moireau,Guillaume; Moireau, Barthélémy; Trafeu (?), Thomas; agriculteur
    - 1496, 7 décembre. Vente par Guillaume Camus, laboureur à ? paroisse de Clamart, à Pierre Guion, de 100 bêts à laine, pour 50 l.t., 7 décembre 1496; MC/ET/VIII/6
      acte de vente; Clamart (Hauts-de-Seine); Camus, Guillaume; Guion, Pierre; agriculteur
    - 1496, 9 décembre. Vente à Philippe Rémon, marchand drapier, pour la somme de 263 l.t., de la portion d'une maison assise à Paris en la rue de la Tonnellerie appartenant d'une part à Marguerite La Bachellerie, veuve et épouse de feu Gassin Brulle en son vivant marchand fripier, bourgeois de Paris demeurant au faubourg la Tonnellerie, Simon Brulle, baudroyeur demeurant à Paris en la rue de la Fontaine Maubué et Jeanne sa femme, et d'autre part Philibert Brulle demeurant à Paris au faubourg la Tonnellerie., 9 décembre 1496; MC/ET/VIII/6
      acte de vente; Tonnellerie (rue de la); La Bachellerie, Marguerite; Brulle, Gassin; Brulle, Simon; Brulle, Jeanne; Brulle, Philibert; Rémon, Philippe; commerçant; brocanteur; négociant
    - 1496, 10 et 12 décembre. Bail à rente, par François Lebreton, seigneur en partie de Villiers-le Bel et par sa femme Germaine Loisselin, à Jean Valon, marchand bourgeois de Paris, de plusieurs pièces de vigne moyennant 52 s.p. de rente., 10 décembre 1496; MC/ET/VIII/6
      bail; Villiers-le-Bel (Val-d'Oise); Lebreton, François (seigneur de Villiers-le Bel); Loisselin, Germaine; Valon, Jean; commerçant
    - 1496, 10 décembre. Transport de bail sur des terres à Lyces(?), paroisse de Montlhéry par Vincent Benard et Vincent Fouque, tous deux laboureurs, demeurant à Lyces (?), au profit de Pierre Germain, marchand orfèvre, bourgeois de Paris, et avec l'accord de Thomas Alexandre., 10 décembre 1496; MC/ET/VIII/6
      cession; Montlhéry (Essonne); Benard, Vincent; Fouque, Vincent; Germain, Pierre; Alexandre, Thomas; agriculteur; orfèvre
    - 1496, 12 décembre. Attestation concernant Jean Thoynard, par Pierre Vallin, boulanger et Pierre Levacher., 12 décembre 1496; MC/ET/VIII/6
      attestation; Thoynard, Jean; Vallin, Pierre; Levacher, Pierre; boulanger
    - 1496, 13 décembre. Foi et hommage pour une pièce de terre, à cause du fief de Vaux-le-Pénil, par Jean de Braye écuyer, seigneur de Sablonnière et de Courgesse en Brie, à Jean Marcel, marchand drapier et bourgeois de Paris, seigneur de Vaux-le-Penil en partie., 13 décembre 1496; MC/ET/VIII/6
      déclaration féodale; Vaux-le-Pénil (Seine-et-Marne); Marcel, Jean (seigneur de Vaux-le-Penil); Braye, Jean de (seigneur de Sablonnière et de Courgesse en Brie); négociant
    - 1496, 14 décembre. Bail à titre de rente, par Meulan Drouyn, marchand drapier, chaussetier et bourgeois de Paris, à Louis Besse, maçon demeurant à Rueil, d'une masure audit Rueil moyennant 20s.p de rente., 14 décembre 1496; MC/ET/VIII/6
      bail; Rueil-Malmaison (Hauts-de-Seine); Drouyn, Meulan; Besse, Louis; maçon; négociant; fabricant d'accessoires vestimentaires; maçon
    - 1496, 15 décembre. Attestation concernant Philiberte La Gourlière, femme de Pierre Benardel au sujet du prêt d'une paire de draps., 15 décembre 1496; MC/ET/VIII/6; Exemplaire papier.
      Acte comportant la suscription des notaires Simon Baudequin et Jacques Allaire.
      Acte passé par-devant Simon Baudequin et Jacques Alaire.
      attestation; La Gourlière, Philiberte; Benardel, Pierre
    - 1496, 20 décembre. Accord concernant le partage des biens de Simon de Saint-Benoit, seigneur de Revillon en Brie., 20 décembre 1496; MC/ET/VIII/6
      accord; Saint-Benoit, Simon de (seigneur de Revillon en Brie)
    - 1496, 21 décembre. Transport de bail, par Denis Dufour, laboureur demeurant au Bourget à Jean Le Prévôt clerc du roi en sa chambre des comptes de Paris de 28 arpents de terres en labours, moyennant la somme de 76 l. 15 s.t., 21 décembre 1496; MC/ET/VIII/6
      Dufour, Denis; Le Prévôt, Jean; agriculteur
    - 1496, 23 décembre. Bail à rente pour 6 ans, par Germain de Marle envers Alain Guillaume, laboureur, demeurant à Paris, en la rue Saint Denis, d'un arpent de vigne en une pièce localisée à Paris, moyennant 40 s.p. de rente., 23 décembre 1496; MC/ET/VIII/6
      bail; Saint-Denis (rue); Guillaume, Alain; Marle, Germain de; agriculteur
    - 1496, 29 décembre. Vente par Pierre Chailhau, laboureur demeurant à Taverny, à Pierre Guérin, de 30 perches de vignes en une pièce localisée à Saint-Leu, moyennant la somme de 7 l. 10 s. 6 d.p., 29 décembre 1496; MC/ET/VIII/6
      acte de vente; Taverny (Val-d'Oise); Saint-Leu-la-Forêt (Val-d'Oise); Chailhau, Pierre; Guérin, Pierre; agriculteur
    - 1497 (n.st.), 2 janvier. Transport, par Pierre Des Rues, controleur du grenier à sel de Saint-Quentin en Vermandois et Perrette de Rollet de tous les biens, situés à Nîmes en Languedoc, provenant de la succession de Charles de Rollet et Druyette de Haluin, parents de Perrette de Rollet, à Pierre Leduc, sieur de Belleroche et clerc du roi en la chambre des comptes. (deux versions du même acte dont une non signée), 2 janvier 1497; MC/ET/VIII/6
      cession; Nîmes (Gard); Des Rues, Pierre; Rollet, Perrette de; Rolle, Charles de; Haluin, Druyette; Leduc, Pierre (sieur de Belleroche)
    - 1497 (n.st.), 7 janvier. Vente, par Jean Karnel, écuyer seigneur de Borran, à Jean de La Vaquerie, chevalier, seigneur de Dieu-Donné, conseiller du roi et premier président en sa cour du parlement de Paris, de tous les droits seigneuriaux qu'il possède dans les paroisses de Morlincourt, Puiseux-le-Hauberger, Sainte-Genevièvre, Novilliers...ainsi que d'autres rentes, le tout pour le prix de 250 l.t., 7 janvier 1497; MC/ET/VIII/6
      acte de vente; Puiseux-le-Hauberger (Oise); Morlincourt (Oise); Boran-sur-Oise (Oise); Karnel, Jean (seigneur de Borran); La Vaquerie, Jean (seigneur de Dieu-Donné)
    - 1497 (n.st.), 7 janvier.Bail par Thomas Boscheron, demeurant à Marly, à Martin Sarmoise, laboureur demeurant à Marly-le-Bourg, d’une maison avec cour et jardin située à Marly-le-Bourg sur la grand rue qui descend du château, moyennant la rente de 14 sols parisis. Cette rente est rachetable au prix de 14 livres tournois., 7 janvier 1497; MC/ET/VIII/6; Parchemin, avec repli et queue de parchemin.
      Expédition parchemin comportant la suscription du prévôt de Marly (Guillaume Vauguion, pour Henri Bourdin, prieur de Marly), et la signature du clerc tabellion, Gervais Lousier.
      Acte passé par-devant Gervais Lousier, clerc tabellion de Marly.
      bail; Boscheron, Thomas; Sarmoise, Martin; agriculteur
    - 1497 (n.st.), 10 janvier. Titre nouvel d'une rente due par Guillaume Simbault, marchand pelletier demeurant à Paris, pour une maison rue Saint-Martin, au coin de la rue Aubry-le-Boucher, ayant appartenu à Guillaume Godefroy, en faveur de François Lebreton, licencié es loix. La rente qui se monte à 10 écus d'or a été constituée par Guillaume Godefroy le 15 janvier 1482., 10 janvier 1497; MC/ET/VIII/6
      titre nouvel; Saint-Martin (rue); Aubry-le-Boucher (rue); Simbault, Guillaume; Godefroy, Guillaume; Lebreton, François; commerçant
    - 1497 (n.st.), 10 janvier. Bail à loyer, par Martin Vyns, marchand pelletier et bourgeois de Paris au nom de Jeanne, femme de Robin Delarue meunier, auparavant femme de feu Geoffroy Deschamps en son vivant laboureur demeurant à la Briche-les-Saint-Denis, à Antoine Boulaye, laboureur, d'un arpent et d'un demi quartier de vigne en 4 pièces, à Epinay-sur-Seine, moyennant la somme de 62 s. 8 d.p, 10 janvier 1497; MC/ET/VIII/6
      bail; Epinay-sur-Seine (Seine-Saint-Denis); Vyns, Martin; Delarue, Jeanne; Delarue, Robin; Deschamps, Geoffroy; Boulaye, Antoine; commerçant; fourreur; meunier; agriculteur
    - 1497 (n.st.), 13 janvier. Transport d'un bail d'étal au Palais (au niveau du troisième pilier en partant du côté de la chapelle), se montant à 12 s.p dus au roi, par Colette Baillette, marchande lingère, rue de Harpe, à Jean Valentin, marchand mercier, moyennant le paiement d'une pension viagère de 12 lt à Colette Baillette., 13 janvier 1497; MC/ET/VIII/6
      cession; Harpe (rue de la); Baillette, Colette; Valentin, Jean; teinturier blanchisseur; commerçant
    - 1497 (n.st.), 15 janvier. Jean de Bannas, chevalier, donne sa seigneurie du Bois-Morel, bailliage de Senlis, près du Lys Saint-Georges à Jean de la Vaquerie, chevalier, conseiller du roi et président en sa cour du parlement, en échange de la seigneurie de Noyel les Vermelles (Noyelles-lès-Vermelles)., 15 janvier 1497; MC/ET/VIII/6; parchemin, déchiré
      Expéditon parchemin comportant la suscription des notaires Chevalier et Baudequin, sans annonce de sceau ni trace d'apposition (fente)
      donation; Senlis (Oise); Bannas, Jean de (seigneur du Bois-Morel); La Vaquerie, Jean de
    - 1497 (n.st.), 17 janvier. Bail à ferme pour 6 ans, par Jean de Cerisy le jeune, seigneur de la Maison Rouge à Saint Denis, à Thomas Testu, laboureur demeurant à Stains, des terres de la seigneurie de la Maison Rouge à Stains., 17 janvier 1497; MC/ET/VIII/6
      bail; Stains (Seine-Saint-Denis); Cerisy, Jean de (seigneur de la Maison Rouge), le jeune; Testu, Thomas; agriculteur
    - 1497 (n.st.), 25 janvier. Transport d'une rente de 48 s.p. par Simon de Compans et par Marie Mullet sa femme, à Jean Trousson, moyennant 60.t, 25 janvier 1497; MC/ET/VIII/6
      cession; Compans, Simon de; Mullet, Marie; Trousson, Jean
    - 1497 (n.st.), 25 janvier. Bail à loyer par Regnault Jaquet, sellier et lormier, demeurant à Paris en la rue de la Harpe, à Jean Leblanc, marchand pelletier demeurant à Paris, d'une maison assise à Paris en la rue de la Harpe, moyennant la somme de 25 l.t, 25 janvier 1497; MC/ET/VIII/6
      bail; Harpe (rue de la); Jaquet, Regnault; Leblanc, Jean; sellier; forgeron; commerçant; fourreur
    - 1497 (n.st.), 26 janvier. Bail à rente, par Jean Guiart, boulanger demeurant à Poissy, à Guillaume Guiart, chaussetier et marchand hotelier, d'une maison à Poissy, pour une rente de 17 l. 5 s.t. Cette rente sera rachetable au prix de 240 l.t., 26 janvier 1497; MC/ET/VIII/6
      bail; Poissy (Yvelines); Guiart, Jean; Guiart, Guillaume; boulanger; fabricant d'accessoires vestimentaires; commerçant